Inventaris van het archief van het Algemeen Rijksarchief: Vierde Afdeling, (1908) 1961-1969 (1972)
Nationaal Archief, Den Haag
- Stukken van bijzondere aard, II.
  - De taak van de afdeling, B.
    - uitvoering Archiefwet 1962, 4)
      - Departementen van het algemeen bestuur, b.
        - Financiën, b.7
          - Dossier inzake incidentele vernietiging van archiefbescheiden uit het archief van de dienst van de Algemene Gemachtigde voor de Inbeslaggenomen Goederen, met bijlagen, 1963; 101; 1 omslag
          - Dossier inzake vernietiging van archiefbescheiden uit het archief van het Effectenvernieuwingsbureau te Amsterdam, 1963-1964; 102; 1 omslag
          - Dossiers inzake incidentele vernietiging van archiefbescheiden van de afdeling Controle van de Directie der Domeinen, 1963 en 1968; 103; 1 omslag
          - Dossiers inzake de overbrenging van 19e-eeuwse Memories van successie aan de rijksarchieven, 1964-1966, 1969; 104; 1 omslag
          - Dossiers inzake de overbrenging en vernietiging van archiefbescheiden uit de archieven van de Inspecties der Domeinen, 1964-1969; 105; 1 omslag
          - Dossier inzake de overbrenging van vervallen kadastrale kaarten (plans) naar de rijksarchieven, 1964-1969; 106; 1 omslag
          - Dossier inzake de overbrenging van registers over de periode 1879-1948 van de hypotheekbewaarders, 1966-1969; 107; 1 omslag
          - Verslag van de bespreking met de heer Stapel van het Bureau Verificatie betreffende een centraal vernietigingsinstituut, 1967; 108; 1 stuk
          - Lijsten van overgedragen Memories van Successie uit Zuid-Holland, Noord-Holland en Overijssel, 1967; 109; 1 omslag
          - Dossier inzake het overnemen van 30 oude kaarten van de Directie der Domeinen, 1968; 110; 1 omslag
          - Dossier inzake het overnemen van een aantal oude kaarten van de Inspectie der Domeinen, 1968; 111; 1 omslag
          - Dossier inzake verbetering van de huisvesting van de archieven, 1968-1969; 112; 1 omslag
          - Dossier inzake vernietiging en overbrenging van archiefbescheiden van de inspecties en rentambten der domeinen, met voorbeelden van te vernietigen stukken, 1968-1969; 113; 1 omslag
          - Nota betreffende de overbrenging en vernietiging van de archieven van de hypotheekbewaarders, met aantekening, 1969; 114; 1 omslag
          - Dossier inzake de overbrenging van het archief van het opgeheven Bestuur der visserijen op de Zeeuwse Stromen te Middelburg, 1969; 115; 1 omslag
          - Notitie betreffende de bestemming van het archief van de landsadvocaat, 1969; 116; 1 stuk
          - Dossier inzake de schenking aan het Algemeen Rijksarchief van een serie ingebonden staatsbladen over de jaren 1819-1935 door de Directie der Domeinen, 1969; 117; 1 omslag
        - Justitie, b.8
          - Dossiers inzake de lijst van voor vernietiging in aanmerking komende stukken voor het archief van het Ministerie van Justitie en de archieven van de daaronder ressorterende takken van dienst, colleges en ambtenaren, in 1956 vastgesteld en in 1965 en 1967 aangevuld en gewijzigd, 1954-1967; 118; 1 omslag
          - Dossiers inzake de overbrenging van diverse archieven van het ministerie en de daaronder ressorterende diensten en instellingen, 1962, 1965-1966, 1968-1969; 119; 1 omslag
          - Stukken betreffende de terugkeer uit Curaçao van de dubbelen der registers Burgelijke Stand en de overbrenging van deze naar de rijksarchiefbewaarplaatsen, alsmede de overbrenging van de bijlagen en de tafels over de periode, 1882-1892, 1964-1968; 120; 1 omslag
          - Dossiers inzake incidentele vernietiging van archiefbescheiden uit diverse archieven van justitiële instellingen, 1964-1968; 121; 1 omslag
          - Stukken betreffende de Archief-Advies-Commissie voor de burgelijke, militaire- en administratieve gerechten, 1965 en 1969; 122; 1 omslag
          - Resumé d.d. 14-12-1964 door het hoofd Post- en Archiefzaken. L.G. Karper, inzake vernietiging archivalia Rechterlijke Macht, met bijlagen A-F, 1966; 123; 1 omslag
          - Dossier inzake de overbrenging van de karthotheek over de jaren 1793-1864 van het Centraal Testamenten Register, 1966; 124; 1 omslag
          - Dossier betreffende het "Rapport inzake toestand en proefselectie van de archieven van de arrondissementsrechtbanken en kantongerechten te Utrecht en Haarlem", 1966-1967; 125; 1 omslag
          - Stukken "betreffende de organisatie van het "Bureau Archiefbeheer" van de hoofdafdeling Rechterlijke Organisatie en de positie van het hoofd van dat Bureau, 1966-1969; 126; 1 omslag
          - Dossiers inzake onderzoekingen naar de toestand van notariële archieven in de arrondissementen Amsterdam, Assen, Breda, 's-Gravenhage, Haarlem, 's-Hertogenbosch en Leiden en de overbrenging van notariële archieven uit de algemene bewaarplaats te 's-Gravenhage en Haarlem, 1966-1969; 127; 1 omslag
          - Dossier inzake de concept-lijst van voor vernietiging in aanmerking komende archiefbescheiden van de raden van beroep en ambtenarengerechten en de centrale raad van beroep, 1967; 128; 1 omslag
          - Dossier inzake de bestemming van een collectie grammofoonplaten behorende tot het Centraal Archief Bijzondere Rechtspleging, 1967; 129; 1 omslag
          - Dossiers inzake onderzoekingen naar de toestand van gerechtelijke archieven in diverse arrondissementen, de mogelijkheid tot vernietiging en de regeling van de overdracht, 1967-1970; 130-140; 10 omslagen
            - Drenthe, 130
            - Friesland, 131
            - Gelderland, 132
            - Groningen, 133
            - Limburg, 134
            - Noord-Brabant, 135
            - Noord-Holland, 136
            - Overijssel, 137
            - Utrecht, 138
            - Zeeland, 139
            - Zuid-Holland, 140
          - Dossier inzake de aanwijzing van het Rijksarchiefgebouw te Maastricht tot algemene bewaarplaats voor notariële archieven, 1968; 141; 1 omslag
          - Stukken betreffende de opschorting van de overbrenging van registers van de Burgerlijke Stand naar de gemeentelijke archiefbewaarplaatsen tot dat deze 100 jaar oud zijn, 1968; 142; 1 omslag
          - Mededeling van M. Rodenburg inzake vernietiging van klapperkaartjes van de documentatiesets, 1968; 143; 1 stuk
          - Notitie inzake de bestemming van het archief van een opgeheven distrikt van de rijkspolitie na samenvoeging van dit orgaan met een ander distrikt, 1968; 144; 1 stuk
          - Dossier inzake de vernietiging van archiefbescheiden uit het archief van de voormalige Rijkswerkinrichting "Marum" te Marum (Gr.) en de overbrenging van de rest naar het rijksarchief, 1968-1969; 145; 1 omslag
          - Dossier inzake de ontruiming van de huurpercelen Waldorpstraat 62-64 waarin het archief van het voormalig Nederlands Beheersinstituut was ondergebracht, 1968-1969; 146; 1 omslag
          - Dossier inzake de voorbereiding van het Overbrengingsbesluit notariële archiefbescheiden van 20 oktober 1969 (Stscrt. nr. 240)", 147; 1 omslag
          - Brief van de algemene rijksarchivaris aan de rijksarchivaris in Gelderland betreffende de overbrenging van notariële archieven, 1969; 148; 1 stuk
          - Rapport door M. Rodenburg d.d. 24 december 1969 betreffende algemene archiefbewaarplaatsen voor notariële archieven, 149; 1 stuk
          - Stukken betreffende de regeling van het opmaken van de wettelijk voorgeschreven kantmeldingen in de registers van de Burgerlijke Stand, 1969; 150; 1 omslag
          - Notitie inzake de in 1936 vastgestelde en in 1942 en 1948 gewijzigde vernietingslijst parketten Openbaar Ministerie en griffiën, gerechtshoven arrondissementsrechtbanken en kantongerechten, met bijlagen, 1969; 151; 1 omslag
          - Dossier inzake het beheer en de bestemming van archieven van commissies, 1969; 152; 1 omslag
        - Landbouw en Visserij, b.9
          - Jaarverslagen betreffende het beheer van de archiefdepots van het ministerie in het land, 1960-1965; 153; 1 omslag
          - Dossiers inzake incidentele vernietiging van archiefbescheiden van het ministerie en de daaronder ressorterende instellingen, 1961-1963 en 1965-1969; 154; 1 pak
          - Dossier inzake de ontwerp-beheersbeschikking archiefbescheiden, 1964-1965; 155; 1 omslag
          - Dossier inzake de overbrenging naar de rijksarchief-bewaarplaatsen van de archieven van Plaatselijke Commissies Ruilverkaveling, 1964-1965; 156; 1 omslag
          - Brief aan de rijksarchivaris in Gelderland met commentaar op enkele inventarissen vervaardigd door een ambtenaar van het ministerie, 1965; 157; 1 stuk
          - Stukken betreffende het samenstellen van een inventaris van het archief van de Rijkstuinbouwleraar - na 1920 Rijkstuinbouwconsulent - voor Zeeland en Noord-Brabant, 1966; 158; 1 omslag
          - Stukken betreffende het archief van de Rijkslandbouw-winterschool, m.i.v. 1-9-1957 Rijksmiddelbare Landbouwschool te Winterswijk in verband met de inventarisatie van het archief, 1966; 159; 1 omslag
          - Dossier inzake de inventarisatie van het archief van de Rijkslandbouwleraar voor Drenthe, J. Elema (1898-1925), 1966-1967; 160; 1 omslag
          - Dossier inzake de vaststelling in 1966-1967 van een lijst houdende opgaaf van voor vernietiging in aanmerking komende stukken in de archieven van het Ministerie van Landbouw en Visserij en in de archieven van de onder dat ministerie ressorterende commissies en ambtenaren, onder intrekking van de lijsten van 22-1-1951, 30-6-1952 en 9-9-1952, 161; 1 omslag
          - Dossier inzake de vaststelling in 1966 van een lijst houdende opgaaf van voor vernietiging in aanmerking komende stukken in de archieven van de onder het Ministerie van Landbouw en Visserij ressorterende Rijkslandbouwvoorlichtingsdiensten en van de onder deze diensten ressorterende commissies en ambtenaren, 1966-1967; 162; 1 omslag
          - Verklaringen van vernietiging, met bijlagen, 1966-1968; 163; 1 omslag
          - Stukken betreffende de opgave van archieven aanwezig in de archiefdepots van het ministerie in het land, 1966-1968; 164; 1 omslag
          - Briefwisseling inzake de uitgave door W.N. Berends:"het inventariseren van archieven", 1967; 165; 2 stukken
          - Stukken betreffende de inrichting van het archiefdepot van het ministerie te Lisse, 1967; 166; 1 omslag
          - Dossier inzake de vestiging van een archiefdepot van het ministerie te Voorschoten ter vervanging van dat te Schiedam, 1967-1968; 167; 1 omslag
          - Dossier inzake vernietiging c.q. overbrenging van archiefbescheiden van het Bureau Ontruiming en Rijksdienst Landbouwherstel, 1967-1968; 168; 1 omslag
          - Stukken "betreffende de "bestemming van archieven van het ministerie te Zutphen, waarbij magazijnlijsten van archieven, die in maart 1968 varen opgenomen in het depot van het ministerie te Zutphen, 1967-1968; 169; 1 omslag
          - Magazijnlijsten van archieven, die zich in april 1968 bevonden in het depot van het ministerie te Arnhem, 170; 1 omslag
          - Brief aan de Chef van het Kabinet van het ministerie betreffende de verhouding van de afdeling post- en archiefzaken t.o.v. het Algemeen Rijksarchief, 1968; 171; 1 stuk
          - Stukken betreffende een onderzoek naar de bestemming en huisvesting van archieven van te Arnhem e.o. gevestigde instellingen van het ministerie, 1968-1969; 172; 1 omslag
          - Stukken betreffende de overbrenging van archiefbescheiden van het ministerie, 1968-1969; 173; 1 omslag
        - Onderwijs en Wetenschappen, b.10
          - Concept-inventaris inzake het Londens archief over de jaren 1940-1945 door F. van Abeelen, z.j; 174; 1 stuk
          - Dossier inzake de bruikleen aan het Algemeen Rijksarchief, van metalen grammofoonplaten en metalen matrijzen, waarop zijn vastgelegd een aantal dialecten van Nederland, afkomstig van de Koninklijke Nederlandse Akademie van Wetenschappen, 1961, 1966; 175; 1 omslag
          - Dossiers inzake incidentele vernietiging van archiefbescheiden betreffende diverse afdelingen van het ministerie en rijksonderwijsinspekties, 1961-1968; 176; 1 omslag
          - Dossier inzake incidentele vernietiging van archiefbescheiden uit het archief van de Technische Hogeschool te Delft, 1962; 177; 1 omslag
          - Dossier inzake de vaststelling in 1963 van een lijst van voor vernietiging in aanmerking komende bescheiden in de archieven van het Rijksschooltoezicht Lager Onderwijs, in de plaats van de lijst van 28-6-1935; nr. 3264 I, 1962-1963; 178; 1 omslag
          - Brief van de minister van Binnenlandse Zaken aan de minister betreffende de rang van de adviseur buitendienst Post- en Archiefzaken van de afdeling Algemene Zaken van het ministerie, afschrift, 1964; 179; 1 stuk
          - Dossier inzake incidentele vernietiging van archiefbescheiden uit het archief van het Curatorium der Rijksuniversiteit te Leiden, 1965; 180; 1 omslag
          - Circulaire betreffende de uitvoering van het Beveiligingsvoorschrift-II 1961 (gerubriceerde Poststukken; post op naam; postregistratie), 1967; 181; 1 stuk
          - Dossier inzake de eventuele overbrenging van 1800 m' archief over de jaren 1919-1965 van het ministerie en de eventuele overplaatsing van personeelsleden naar het Algemeen Rijksarchief, 1967-1969; 182; 1 omslag
          - Dossier inzake de vaststelling in 1968 van een lijst van voor vernietiging in aanmerking komende bescheiden in de archieven van de Rijksuniversiteiten en -hogescholen, 183; 1 omslag
          - Rapport inzake de eventuele overdracht van het archief "Kunsten" van het voormalige Ministerie van Onderwijs, Kunsten en Wetenschappen aan het in 1965 opgerichte Ministerie van Cultuur, Recreatie en Maatschappelijk Werk, met een afschrift van een brief van de algemene rijksarchivaris, 1968; 184; 2 stukken
          - Advies van de algemene rijksarchivaris aan het hoofd van de onderafdeling Registratuur en Archiefbeheer betreffende de inventaris van het archief van het Rectoren College 1892-1955 door Van de Water, 1968; 185; 1 stuk
          - Inspectierapport d.d. 6-6-1968 inzake de archiefbrand in de centrale archiefbewaarplaats van het ministerie aan het Korte Voorhout nr. 9, met bijlagen, 186; 1 stuk
          - Dossier inzake inventarisatie en ten dele (incidentele) vernietiging van de archiefbescheiden betreffende de afdeling Research en Documentatie, 1950-1961, door W.J.E. van de Water, 1968-1969; 187; 1 omslag
          - Dossier inzake de postbehandeling en het archiefbeheer bij de Rijksuniversiteit te Utrecht, 1968-1969; 188; 1 omslag
          - Dossier inzake de overbrenging onder voorwaarden van ziekte-statussen van voor 1900 door het Academisch Ziekenhuis Leiden naar het Algemeen Rijksarchief, 1968-1969; 189; 1 omslag
          - Lijst van voor vernietiging in aanmerking komende archiefbescheiden van de hoofdafdeling Bouwzaken Onderwijs, met rapport van de Rijksarchiefinspectie aan de Archiefraad, 1969; 190; 1 omslag
          - Lijsten van voor vernietiging in aanmerking komende archiefbescheiden respectievelijk van de Directie Technisch Beroepsonderwijs en van de Directie Beroepsonderwijs en Vormingswerk, met rapport van de Rijksarchiefinspectie aan de Archiefraad, 1969; 191; 1 omslag
          - Brief van het Rijksarchief in Gelderland aan de algemene rijksarchivaris betreffende de bouw van een archiefbewaarplaats (kluis) in een nieuw hoofdgebouw van de Landbouwhogeschool te Wageningen, met aantekening, 1969; 192; 1 stuk
          - Dossier inzake de ordening van het archief van de Katholieke Hogeschool te Tilburg, 1969; 193; 1 omslag
          - Rapport van een bezoek aan de afdeling Post- en Archiefzaken van de Technische Hogeschool te Delft betreffende de wijze van inventariseren van het oud-archief, 1969; 194; 1 stuk
          - Dossier inzake vernietiging van archiefbescheiden uit het archief van de afdeling Onderwijs (Lager Onderwijs) van het Ministerie van Binnenlandse Zaken, 1877-1918; 195
          - Brief van de algemene rijksarchivaris aan Prof. mr. F.F.X. Cerutti betreffende de vernietigingstermijn van het schriftelijk werk van eindexamens, afschrift, 1969; 196; 1 stuk
          - Dossier inzake de concept-inventaris van het archief van de afdeling Algemeen Secretariaat 1918-1953 door P.E.M. van Schaik, 1969; 197; 1 omslag
          - Overzicht van aantallen m' archiefbescheiden welke in de jaren 1966-1968 zijn geplaatst in de Centrale archiefbewaarplaats van het ministerie of zijn vernietigd, 1969; 198; 1 stuk
        - Sociale Zaken en Volksgezondheid, b.11
          - Dossier inzake de overbrenging van de archieven van de voormalige Provinciale Commissies van Geneeskundig Toezicht over de jaren 1801-1865, alsmede tot 1890 van de Staatscommissie voor de practische genees- en tandheelkundige, examina, 1948, 1953-1955, 1959-1960, 1962-1963; 199; 1 omslag
          - Dossier inzake de inventarisatie van het archief van de Rijksdienst der Werkloosheidsverzekering en Arbeidsbemiddeling (onderafdeling Werkloosheidsverzekering) over de periode 1916-1940, door F.C. van Proosdij, 1960, 1968-1969; 200; 1 omslag
          - Dossier inzake de bestemming van archieven van opgeheven Sociale Raden, 1965; 201; 1 omslag
          - Dossier inzake de vaststelling in 1967 van een lijst van voor vernietiging in aanmerking komende stukken behorende tot de archieven van het Ministerie van Sociale Zaken en Volksgezondheid, 202; 1 omslag
          - Stukken betreffende het overleg omtrent de overbrenging van de archieven van het Stoomwezen naar de rijksarchiefbewaarplaatsen, 1967; 203; 1 omslag
          - Stukken betreffende het archiefbeheer bij het Rijks. Instituut voor de Volksgezondheid, 1967; 204; 1 omslag
          - Dossiers inzake incidentele vernietiging van archiefbescheiden van het ministerie en de daaronder ressorterende instellingen, 1967-1968; 205; 1 omslag
          - Verslag van het bezoek aan de afdeling Post- en Archiefzaken van het ministerie, 1968; 206; 1 stuk
          - Dossier inzake de vernietiging van ca. 300 m' personeelsbescheiden na micro-verfilming, 1969; 207; 1 omslag
          - Aide-Mémoire van een gesprek met het plaatsvervangend hoofd Post- en Archiefzaken van het ministerie betreffende de uitbreiding van personeel van het oud-archief, afschrift, 1969; 208; 1 stuk
          - Advies inzake de verspreiding van archiefinventarissen van het ministerie, 1969; 209; 1 stuk
          - Stukken betreffende toepassing van archiefwetgeving op de Nederlandse Emigratiedienst, alsmede de vernietiging van archiefbescheiden van deze dienst, 1969 en 1972; 210; 1 omslag
        - Verkeer en Waterstaat, b.12
          - Stukken betreffende de vernietiging van archiefbescheiden van het hoofdbestuur der PTT, 1950 en 1969; 211; 1 omslag
          - Stukken betreffende de lijst van voor vernietiging in aanmerking komende bescheiden voor de burelen van de Rijkswaterstaatsdienst, in 1933 vastgesteld, 1951 en 1968; 212; 1 omslag
          - Dossier inzake de vaststelling in 1960 van een lijst van voor vernietiging in aanmerking komende stukken behorende tot de archieven van de districten van de Rijksverkeersinspectie en van een in 1968 ingediend wijzigingsvoorstel, 1960 en 1968; 213; 1 omslag
          - Dossiers inzake incidentele vernietiging van archiefbescheiden van het ministerie en de daaronder ressorterende diensten en instellingen, 1960-1969; 214; 1 pak
          - Dossier inzake de vaststelling in 1961 van een lijst van voor vernietiging in aanmerking komende stukken behorende tot het archief van het Directoraat-Generaal van Scheepvaart, 215; 1 omslag
          - Stukken betreffende de eventuele vernietiging c.q. inventarisatie van het archief van "The Netherlands Shipping and Trading Company", 1962; 216; 1 omslag
          - Dossier inzake de overbrenging van het archief over de periode 1852-1893 van de Rijkstelegraafdienst, 1965; 217; 1 omslag
          - Dossiers inzake de overbrenging van archiefbescheiden van het ministerie en van een aantal commissies, 1965-1968; 218; 1 omslag
          - Rapport betreffende de vernietigingsprocedure bij het Staatsbedrijf der PTT en een mededeling over bij de Centrale Directie der PTT aanwezige archieven, 1966; 219; 1 stuk
          - Stukken betreffende het archief van N.V. Nederlandse Spoorwegen te Utrecht, 1966-1967, 1969-1970; 220; 1 omslag
          - Ingekomen brief van het Hoofd Archief en Registratuur betreffende de "werkontleding beoordelen archivalia op vernietiging" bij de Centrale Directie PTT, met bijlage, 1967; 221; 1 stuk
          - Dossier inzake de ordening van het archief over de periode 1850-1930 van de inspecteurs van de waterstaat, 1968-1969; 222; 1 omslag
          - Dossier inzake de vernietiging en overbrenging over de periode 1877-1892 van het archief van de afdeling Posterijen, 1968-1969; 223; 1 omslag
          - Stukken betreffende een onderzoek naar de bestemming huisvesting, overbrenging en vernietiging van archieven van te Arnhem e.o. gevestigde instellingen van de Rijkswaterstaat, 1968-1969; 224; 1 omslag
          - Notitie betreffende het opstellen van een lijst van voor vernietiging in aanmerking komende stukken voor de Rijksdienst voor de IJsselmeerpolders, 1969; 225; 1 stuk
          - Verslag van het bezoek aan de afdeling Algemene Internationale Zaken van de directie Internationaal Vervoersbeleid inzake de overbrenging van archiefbescheiden naar de Centrale Archievenbewaarplaats van het ministerie, 1969; 226; 1 stuk
        - Volkshuisvesting en Ruimtelijke Ordening, b.13
          - Dossiers inzake de vaststelling in 1959 van een lijst van voor vernietiging in aanmerking komende stukken in de archieven van het Ministerie van Volkshuisvesting en Bouwnijverheid en daaronder ressorterende instellingen, in de plaats van de lijst van 20 september 1950, nr. 363072 en 156.619; in 1965 en 1966 aangevuld en gewijzigd, 1959, 1965-1967; 227; 1 omslag
          - Dossier inzake de incidentele vernietiging van archiefbescheiden uit het archief van de Centrale Directie voor de Onteigeningsvergoedingen buiten Rotterdam, 1968; 228; 1 omslag
          - Dossier inzake incidentele vernietiging ex artikel 4 Archiefbesluit van de zich in het hulpdepot te Schaarsbergen bevindende archieven van de huurcommissie over de periode 1917-1927 en 1914-1918 respectievelijk te 's-Gravenhage en Rotterdam, 1969; 229; 1 omslag
      - Provincies, c.
        - Stukken betreffende de verblijfplaats van de archieven van de provinciale ridderschappen (Grondwet 1814, artikel TT), 1962 en 1964; 230; 1 omslag
        - Dossier inzake incidentele vernietiging van 10 jaar oude gemeentebegrotingen in het provinciaal archief van Gelderland, 1966; 231; 1 omslag
        - Dossier inzake de vernietiging c.q. overdracht aan het rijksarchief van dubbelen van gemeenterekeningen 1851-1945 in het provinciaal archief van Noord-Brabant, 1967-1968; 232; 1 omslag
      - Gemeenten, d.
        - Interpretatie van de vernietigingslijst voor gemeentearchieven (1948) door de gemeente Amsterdam, z.j; 233; 1 omslag
        - Lijsten van voor vernietiging in aanmerking komende stukken in de gemeentearchieven, met wijzigingen, voorzien van ambtelijke notities, in afschrift, 1908, 1928, 1936, 1948, 1952 en 1964, (c. 1950-1964); 234; 1 omslag
        - Dossiers inzake incidentele vernietiging van archiefbescheiden van diensten en instellingen van de gemeente 's-Gravenhage, 1961, 1963-1965 en 1969; 235; 1 omslag
        - Stukken betreffende de toepassing van de in 1948 vastgestelde gemeentelijke vernietigingslijst, 1961, 1963 en 1969; 236; 1 omslag
        - Dossier inzake de vernietiging van archiefbescheiden welke zowel in het archief van de gemeentesecretarie van Amsterdam als in de archieven van diensten en instellingen voorkomen, 1962; 237; 1 omslag